臺灣臺北地方法院民事判決
110年度訴字第6276號
原      告  台北富邦商業銀行股份有限公司

法定代理人  程耀輝  



訴訟代理人  官俊利  
被      告  林忠慧  
            胡玉麗  
上列當事人間請求清償借款事件，本院於民國110 年11月30日言
詞辯論終結，判決如下：
    主      文
被告應連帶給付原告新臺幣伍拾肆萬參仟玖佰壹拾伍元，及如附
表所示之利息、違約金。
訴訟費用由被告連帶負擔。
本判決於原告以新臺幣壹拾捌萬貳仟元為被告供擔保後，得假執
行。
    事實及理由
壹、程序部分：
一、按當事人得以合意定第一審管轄法院。但以關於由一定法律
    關係而生之訴訟為限；前項合意，應以文書證之，民事訴訟
    法第24條定有明文。查兩造約定以本院為第一審管轄法院，
    有高級中等以上學校學生就學貸款借據第14條可憑（見本院
    卷第15頁），故本院自有管轄權，合先敘明。
二、被告經合法通知，未於言詞辯論期日到場，核無民事訴訟法
    第386 條所列各款事由，爰依原告之聲請，由其一造辯論而
    為判決。
貳、實體方面：
一、原告主張：被告林忠慧於民國100 年9 月23日起陸續邀同被
    告胡玉麗連帶保證人，與伊簽訂高級中等以上學校學生就學
    貸款借據（下稱系爭借據），並陸續申請動撥款項共11筆，
    合計新臺幣（下同）54萬5,211 元，依約借款應於借款人本
    教育階段學業（即高中、高職、專校、大學或研究所等各階
    段）完成後滿一年之日起為開始償還日，依年金法按月平均
    攤還本息。並約定借款利息依其利率標準及借款人之負擔範
    圍，依教育部之公告及依系爭借據第4 條規定辦理。如逾期
    還本付息，自逾期之日起，除依上開利率計付遲延利息，且
    經伊行轉為催收款者，利息自轉催收款之日（即110 年8 月
    25日）起改依原告當時牌告基準利率加碼1 ％計算外，其應
    付未付本息，逾期6個月以內者，另按上開利率10％，逾期超
    過6 個月部分，另按上開利率20％，加計違約金。詎被告林
    忠慧其後未依約清償，依系爭借據第10條規定，伊已喪失期
    限利益，前開債務視為全部到期，尚欠54萬3,915 元及如附
    表所示之利息及違約金未清償。而被告胡玉麗為上開借款債
    務之連帶保證人，自應與被告林忠慧負連帶清償責任。爰依
    消費借貸及連帶保證之法律關係提起本件訴訟等語。並聲明
    ：如主文所示。
二、被告經合法通知，均未於言詞辯論期日到場，亦未提出書狀
    作何聲明或陳述。
三、經查，原告主張之前揭事實，業據其提出與所述相符之系爭
    借據、台北富邦銀行高級中等以上學校學生就學貸款申請撥
    款通知書、客戶放款交易明細表、就學貸款動支明細查詢、
    台幣放款利率查詢等件影本為證，原告並於言詞辯論期日提
    出上開各文件原本，經本院核閱無誤後發還原告。又被告已
    於相當時期受合法之通知，均未於言詞辯論期日到場陳述意
    見，亦未提出書狀加以爭執，本院審酌前揭書證，堪認原告
    之主張為真實。
四、按消費借貸之借用人應於約定期限內，返還與借用物種類、
    品質、數量相同之物；遲延之債務，以支付金錢為標的者，
    債權人得請求依法定利率計算之遲延利息。但約定利率較高
    者，仍從其約定利率。民法第478 條前段及第233 條第1 項
    分別定有明文。又稱保證者，謂當事人約定，一方於他方之
    債務人不履行債務時，由其代負履行責任之契約。保證債務
    ，除契約另有訂定外，包含主債務之利息、違約金、損害賠
    償及其他從屬於主債務之負擔。同法第739 條、第740 條亦
    分別有明定。末按，連帶債務之債權人，得對於債務人中之
    一人或數人或其全體，同時或先後請求全部或一部之給付，
    亦為民法第273 條第1 項所規定。查本件被告等尚積欠原告
    前開本金及利息、違約金，業如上述，揆諸前揭規定及說明
    ，自應由被告等負連帶清償責任。從而，原告依消費借貸及
    連帶保證之法律關係，請求被告連帶給付如主文第一項所示
    之本金及利息、違約金，為有理由，應予准許。又原告陳明
    願供擔保請准宣告假執行，經核於法並無不合，爰酌定相當
    之擔保金額准許之。
五、本件訴訟費用應由被告連帶負擔。
六、據上論結，本件原告之訴為有理由，依民事訴訟法第385 條
    第1 項前段、第85條第2 項、第390 條第2 項，判決如主文
    。　　
中　　華　　民　　國　　110 　年　　11　　月　　30　　日
                  民事第五庭    法　官　張詠惠
以上正本係照原本作成。　　　　　　　　　
如對本判決上訴，須於判決送達後20日內向本院提出上訴狀。如
委任律師提起上訴者，應一併繳納上訴審裁判費。
中　　華　　民　　國　　110 　年　　11　　月　　30　　日
                                書記官　陳香伶
附表：(民國/新臺幣)
編號 本金餘額 利                   息  違        約        金    期           間 年利率 期           間 年利率 01 2,827元 自100年2月1日起至110年8月24日止 0.9％  自110年3月1日起至110年8月24日止 0.09％   自110年8月25日起至清償日止 1.9％ 自110年8月25日起至110年8月31日止 0.19％     自110年9月1日起至清償日止 0.38％ 02 4萬9,060元 自100年2月1日起至110年8月24日止 0.9％ 自110年3月1日起至110年8月24日止 0.09％   自110年8月25日起至清償日止 1.9％ 自110年8月25日起至110年8月31日止 0.19％     自110年9月1日起至清償日止 0.38％ 03 4萬元 自100年2月1日起至110年8月24日止 0.9％ 自110年3月1日起至110年8月24日止 0.09％   自110年8月25日起至清償日止 1.9％ 自110年8月25日起至110年8月31日止 0.19％     自110年9月1日起至清償日止 0.38％ 04 4萬元 自100年2月1日起至110年8月24日止 0.9％ 自110年3月1日起至110年8月24日止 0.09％   自110年8月25日起至清償日止 1.9％ 自110年8月25日起至110年8月31日止 0.19％     自110年9月1日起至清償日止 0.38％ 05 6萬3,196元 自100年2月1日起至110年8月24日止 0.9％ 自110年3月1日起至110年8月24日止 0.09％   自110年8月25日起至清償日止 1.9％ 自110年8月25日起至110年8月31日止 0.19％     自110年9月1日起至清償日止 0.38％ 06 6萬3,344元 自100年2月1日起至110年8月24日止 0.9％ 自110年3月1日起至110年8月24日止 0.09％   自110年8月25日起至清償日止 1.9％ 自110年8月25日起至110年8月31日止 0.19％     自110年9月1日起至清償日止 0.38％ 07 6萬1,888元 自100年2月1日起至110年8月24日止 0.9％ 自110年3月1日起至110年8月24日止 0.09％   自110年8月25日起至清償日止 1.9％ 自110年8月25日起至110年8月31日止 0.19％     自110年9月1日起至清償日止 0.38％ 08 4萬元 自100年2月1日起至110年8月24日止 0.9％ 自110年3月1日起至110年8月24日止 0.09％   自110年8月25日起至清償日止 1.9％ 自110年8月25日起至110年8月31日止 0.19％     自110年9月1日起至清償日止 0.38％ 09 6萬1,200元 自100年2月1日起至110年8月24日止 0.9％ 自110年3月1日起至110年8月24日止 0.09％   自110年8月25日起至清償日止 1.9％ 自110年8月25日起至110年8月31日止 0.19％     自110年9月1日起至清償日止 0.38％ 10 6萬1,200元  自100年2月1日起至110年8月24日止 0.9％ 自110年3月1日起至110年8月24日止 0.09％   自110年8月25日起至清償日止 1.9％ 自110年8月25日起至110年8月31日止 0.19％     自110年9月1日起至清償日止 0.38％ 11 6萬1,200元  自100年2月1日起至110年8月24日止 0.9％ 自110年3月1日起至110年8月24日止 0.09％   自110年8月25日起至清償日止 1.9％ 自110年8月25日起至110年8月31日止 0.19％     自110年9月1日起至清償日止 0.38％ 備註： 一、約定利息自110年2月1日起至110年8月24日止，按原告牌告就學貸款利率計算。 二、本息遲延違約金逾期在6個月以內部分，按前開約定利率10％，逾期超過6個月部分，按前開約定利率20％ 三、原告牌告就學貸款利率變動情形(年息)：     105年8月01日為1.15％     109年3月25日為0.9％